臺灣臺南地方法院臺南簡易庭民事判決
110年度南簡字第1416號  
原      告  寀綸創意有限公司

法定代理人  洪健耀
被      告  唯鴻創貿有限公司

法定代理人  楊萱惟
訴訟代理人  灌康堯

上列當事人間請求給付貨款事件，本院於民國111年3月8日言詞
辯論終結，判決如下：
    主　　  文
被告應給付原告新臺幣壹拾萬元。
原告其餘之訴駁回。
訴訟費用由被告負擔百分之五十五，餘由原告負擔。
本判決原告勝訴部分得假執行。但被告如以新臺幣壹拾萬元為原
告預供擔保，得免為假執行。
原告其餘假執行之聲請駁回。
    事實及理由
一、原告主張：兩造於民國109年10月10日簽訂如附表所示委任
    契約（下稱系爭委任契約）後，於109年11月26日將如附表
    所示報價單寄給被告，兩造因而成立另個承攬契約（下稱系
    爭承攬契約）；該報價單所載工作項目即為系爭委任契約第
    1條第3項所約定內容，原告擔心口說無憑，始另行製作報價
    單而成立系爭承攬契約；因為雙方係朋友關係，原告於寄送
    該報價單後，即開始製作影音及社群操作，但被告因為作業
    程序問題，於110年2月24日才簽名用印，將掃描該報價單製
    成檔案回寄原告；由於被告反應沒有經費可以支付報酬，故
    原告同意不依系爭委任契約收取分潤金額，僅收取實際開銷
    費用新臺幣（下同）80,982元，另依系爭承攬契約請求給付
    報酬100,000元等語。並聲明：㈠被告應給付原告180,982元
    ；㈡願供擔保，請准宣告假執行。
二、被告則以：原告逾越授權範圍所為諸多不法舉措，已明顯損
    害被告利益；原告所提供行銷結果與其請求報酬不相當，以
    無關單據向被告請求給付不實金額，擅將募款帳戶更改為原
    告帳戶，又擅自更改電子郵件密碼，致被告失去與群募平台
    聯繫及收受訂單之重要管道，使被告訂單量大幅下滑及商譽
    受損，蒙受嚴重虧損；被告曾寄發存證信函向原告表示終止
    合約；茲於本件訴訟主張原告應賠償402,436元，並據以行
    使抵銷權等語，資為抗辯。並聲明：㈠原告之訴及假執行之
    聲請均駁回；㈡如受不利判決，願供擔保請准宣告免為假執
    行。
三、不爭執事項
　㈠兩造於109年10月10日成立系爭委任契約。嗣原告同意不依系
    爭委任契約請求分潤金額，惟保留依系爭委任契約請求給付
    開銷費用之權利。
　㈡被告於110年2月24日於上述報價單簽名用印並回傳原告，原
    告已經完成該報價單所載工作項目。
四、兩造間爭點
　㈠原告依系爭委任契約請求被告給付開銷費用80,982元，有無
    理由？如有理由，被告主張原告應就履行系爭委任契約賠償
    402,436元，並以該債務與此債務互為抵銷，有無理由？
　㈡原告依系爭承攬契約請求被告給付報酬100,000元，有無理由
    ？如有理由，被告主張原告應就履行系爭委任契約賠償402,
    436元，並以該債務與此債務互為抵銷，有無理由？
五、法院的判斷
　　原告請求被告給付實際開銷費用部分，因為沒辦法證明是為
    執行系爭委任契約所支付費用，所以敗訴。原告已經完成影
    音製作及社群操作，依系爭承攬契約可以請求被告給付報酬
    100,000元。被告雖然主張原告應賠償402,436元，並以此抵
    銷應給付報酬的債務，但被告提出的證據不夠，本院無法認
    定原告應賠償被告402,436元，所以被告不能以此主張抵銷
    應給付報酬的債務，還是要給付原告報酬100,000元。
　㈠兩造於109年10月10日成立系爭委任契約，嗣原告於109年11
    月26日將如附表所示報價單寄給被告，兩造因而成立系爭承
    攬契約，惟被告遲於110年2月24日始將該報價單（已完成簽
    名用印）回傳給原告；原告完成系爭承攬契約所約定工作項
    目，並同意不依系爭委任契約請求給付分潤金額等事實，為
    兩造所不爭執（見本院卷第169頁至第170頁），復有委任契
    約書影本1份、報價單影本1份在卷可稽（見調解卷第19頁至
    第23頁、第25頁至第27頁），自堪認定。
　㈡原告雖依系爭委任契約第1條第3項約定，請求被告給付實際
    開銷費用80,982元。惟此經被告否認係因系爭委任契約所生
    費用，依民事訴訟法第277條前段規定：「當事人主張有利
    於己之事實者，就其事實有舉證之責任」，原告自須先就此
    提出充足證據，如原告未能先舉證證明，本院只能駁回原告
    此部分請求。原告固提出明細及購票證明與發票等證據（見
    調解卷第29頁至第65頁），然原告所提證據至多僅能證明支
    出項目及金額，尚無法確認係原告為履行系爭委任契約所生
    費用，故原告此部分請求為無理由，應予駁回。
　㈢稱承攬者，謂當事人約定，一方為他方完成一定之工作，他
    方俟工作完成，給付報酬之契約；報酬應於工作交付時給付
    之，無須交付者，應於工作完成時給付之；民法第490條第1
    項及第505條第1項定有明文。原告既已完成系爭承攬契約所
    約定工作項目，被告自應依約給付報酬105,000元（含稅）
    。茲原告僅請求被告給付其中100,000元（未稅），當屬有
    據。被告雖辯稱：「原告雖然已經完成該報價單所載工作項
    目，但我方認為不夠好」（見本院卷第170頁），惟若被告
    主張原告所完成工作有瑕疵，依民事訴訟法第277條前段規
    定，當亦應先就此事實負舉證責任。被告僅空泛陳稱認為該
    完成工作不夠好，自不能據以拒絕給付報酬。
　㈣被告雖另主張原告應賠償「一、由於寀綸不誠實試圖更改收
    款戶頭導致110年5月27日方才到帳……二、延誤導致至少五個
    客戶退訂單……三、處理是次事件所花時間至少40小時……四、
    由於寀綸效率極低，募資上架時間從去年十一月延至二月……
    五、寀綸專業判斷失誤導致損失……六、律師費用……七、出庭
    來回新竹台南車資……八、不能計算之名譽、延誤損失……以上
    加總，唯鴻創貿於此次專案共虧損……402,436.2元」（見本
    院卷第177頁至第179頁），據以抵銷對原告所負給付報酬之
    債務，並提出對話紀錄及存證信函等資料為證（見本院卷第
    29頁至第161頁），然該資料只能佐證兩造溝通協商過程（
    例如：以通訊軟體或存證信函互為指責），顯無法證明原告
    應依系爭委任契約負損害賠償責任。從而，被告主張原告應
    就履行系爭委任契約負損害賠償責任，並以該損害賠償債務
    與上述報酬債務互為抵銷，尚非有據。
六、綜上，原告依系爭委任契約請求被告給付80,982元，為無理
    由，應予駁回。原告依系爭承攬契約請求被告給付100,000
    元，則為有理由，應予准許。
七、本件係適用簡易訴訟程序所為被告敗訴判決，依民事訴訟法
    第389條第1項第3款規定，應依職權宣告假執行，無庸再依
    聲請宣告假執行。原告勝訴部分，被告陳明願供擔保請准免
    為假執行，核與法律規定相符，爰依民事訴訟法第392條第2
    項規定，酌定相當擔保金額宣告之。原告敗訴部分，其假執
    行聲請，因訴之駁回而失所依附，應予駁回。
八、本件為判決基礎事證已臻明確，兩造其餘攻擊防禦方法及所
    提證據，經本院審酌後認與判決結果不生影響，爰不逐項論
    述，併此敘明。
九、訴訟費用負擔之依據：民事訴訟法第79條。 
中　　華　　民　　國　　111 　年　　4 　　月　　14　　日
                  臺灣臺南地方法院臺南簡易庭
    　　　                        法  官　陳谷鴻　　　
以上正本證明與原本無異。   
如不服本判決，應於判決送達後20日內，向本院提出上訴狀並表
明上訴理由，如於本判決宣示後送達前提起上訴者，應於判決送
達後20日內補提上訴理由書（須附繕本）。如委任律師提起上訴
者，應一併繳納上訴審裁判費。
中　　華　　民　　國　　111 　年　　4 　　月　　22　　日
                                  書記官  呂伊謦
【附表】
委任契約書 立合約書人： 委任人  ：唯鴻創貿有限公司（以下簡稱甲方） 受委任人：寀綸創意有限公司（以下簡稱甲方） 本委任契約書係確認乙方同意接受委任「CORRENTE芳香機」整合行銷乙案，雙方茲同意約定相關條款如下後（以下簡稱本合約），以資共同遵循： 第一條  標的規格內容與費用         ⒈……         ⒉採分潤模式，群眾募資總金額12%，詳細製作規格請參閱以下報價單。         ⒊委任期間若執行過程乙方產生其他非本專規格之實際開銷（如……社群代操……影片拍攝……交通費……等費用），將採實報實銷制由甲方另行負擔。         ⒋……   項目  項目說明               規格 …… 寀綸創意有限公司 報價單 客戶名稱  唯鴻創貿有限公司    報價單號&ZZZZ; 0000000000 …… 項目    名稱    說明          規格               小計                    A.形象影片製作              50,000元       影音製作  ……                    B.社群經營廣告投放          50,000元       社群操作  ……       ……                           總金額   105,000元 ……